# 自建养老院对外承包

提问人：eanaiwalker 时间：2023-03-21 10:51:51
背景背景：A公司是一家小城市的综合性民营企业，应当地政府要求，A公司在当地的景区建设一所B养老院，投资2000 万元。实控人考虑到该养老院难以盈利，故将该养老院承包给其亲属甲，独立经营，自负盈亏，每年缴纳 10万元固定收益即可。甲成立了B养老院管理有限公司，以A公司和B养老院的名义全面负责养老院的日常经营。当地政府每月将一部分残疾老人补贴发放给A公司。A公司将B养老院计入固定资产，每月计提折旧，并将残疾老人补贴款和B公司的固定收益计入其他业务收入。
问题 ：在上述情况下，A公司的会计处理是否正确呢？

回答人：chenyiwei
“将该养老院承包给其亲属甲，独立经营，自负盈亏，每年缴纳 10 万元固定收益即可”，这个安排存在几个问题：
1 、承包期限多长？承包期结束后如何处理？
2 、甲的承包权限多大？是否有权决定养老院的经营方向、重大投资筹资活动、服务收费标准等重大事项？
3 、既然该养老院本身难以盈利，那么为何其亲属甲愿意承包，还每年缴纳 10 万元固定收益？政府拨付的补贴款也是给A？即，这里存在明显的关联方之间的利益输送关系，如何合理解释？

提问人：eanaiwalker 时间：2023-03-24 12:59:17
经了解， 1 、承包期暂定三年，三年后协商确定，同等条件下甲优先续签。
2 、合同约定甲“自主经营、自收自支、独立核算”，医院负责养老院资质年检，养老院自主决定服务定价、获客、采购、改扩建等，每年须向医院报送一套报表，并配合医院审计。重大的资产处置需经双方同意。
3 、甲从事护理经验多年，可以较快的筹建团队和开始经营。 10 万元固定收益约占年收入的5%。
似乎从上述信息来看，其实质并非经营租赁，那么如何处理比较合适呢？

回答人：chenyiwei
个人理解更类似于经营租赁。建议按照经营租赁出租人的方式考虑其会计处理。